臺灣臺南地方法院刑事判決
110年度易字第695號
公  訴  人  臺灣臺南地方檢察署檢察官
被      告  盧興東

                    籍設臺南市○區○○路000號○○○○○○○○）

上列被告因竊盜案件，經檢察官提起公訴（110年度偵字第11163
號），本院判決如下：
    主  文
盧興東無罪。
    理  由
一、公訴意旨略以：被告盧興東意圖為自己不法所有，基於竊盜
    之犯意，於民國103年10月26日上午11時許，行經臺南市○○區○
    ○○00號，見該處無人看守認有機可乘，徒手竊取張惟喬所有
    、置放在車牌號碼000-0000號自小貨車內副駕駛座之提袋1個
    （內有新臺幣【下同】20,000元現金，身分證、汽車駕照、中
    國信託銀行、大眾銀行、台新銀行及郵局金融卡各1張），得手
    後隨即離去，嗣因張惟喬不甘受害報警處理，經警於上開車輛左
    前方車門處採集到指紋數枚，經送驗發現發現與盧興東左食指
    指紋相符，始查悉上情。因認被告涉犯修正前刑法第320條
    第1項竊盜罪嫌。
二、按犯罪事實應依證據認定之，不能證明被告犯罪或其行為不
    罰者，應諭知無罪之判決，刑事訴訟法第154條第2項、第30
    1條第1項分別定有明文。又認定不利於被告之事實，須依積
    極證據，苟積極證據不足為不利於被告事實之認定時，即應
    為有利於被告之認定，更不必有何有利之證據；另認定犯罪
    事實所憑之證據，雖不以直接證據為限，間接證據亦包括在
    內，然而無論直接或間接證據，其為訴訟上之證明，須於通
    常一般之人均不致有所懷疑，而得確信為真實之程度者，始
    得據為有罪之認定，倘其證明尚未達於此一程度，而有合理
    性懷疑存在時，即不得遽為被告犯罪之認定（最高法院30年
    上字第816號、76年台上字第4986號裁判意旨參照）。再按
    刑事訴訟法第161條第1項規定：檢察官就被告犯罪事實，應
    負舉證責任，並指出證明之方法。因此，檢察官對於起訴之
    犯罪事實，應負提出證據及說服之實質舉證責任。倘其所提
    出之證據，不足為被告有罪之積極證明，或其指出證明之方
    法，無從說服法院以形成被告有罪之心證，基於無罪推定之
    原則，自應為被告無罪判決之諭知（最高法院92年度台上字
    第128號裁判意旨參照）。
三、公訴意旨認被告盧興東涉犯竊盜罪嫌，無非以證人即被害人
    張惟喬之指述、現場勘查採證照片、內政部警政署刑事警察
    局110年2月1日刑紋字第1098044037號鑑定書、被告之供述
    等為其主要論據。
四、訊據被告堅決否認有何竊盜犯行，辯稱：每個人走過去摸車
    門，都會留有指紋。我不知道指紋是如何用到車門的，如果
    我竊盜的話，車裡面要有指紋，那麼久了才說是我做的，我
    真的沒有偷等語。經查：
  ㈠被害人張惟喬於103年10月26日上午11時許，駕駛車牌號碼000-
    0000號自小貨車停放在臺南市○○區○○○00號前，被害人張惟喬
    所有、置放在該自小貨車內副駕駛座之提袋1個（內有新臺幣
    【下同】20,000元現金，身分證、汽車駕照、中國信託銀行、
    大眾銀行、台新銀行及郵局金融卡各1張）等物遭竊之事實，為
    被害人於警詢時指訴甚詳（見警卷第7至9頁）。又被害人發
    現遭竊後，旋即於同日報警處理，經臺南市政府警察局第二
    分局派員前往竊案現場勘察採證，在遭竊車輛左前方車門外門
    把附近處採獲指紋3枚（編號A、B、C），經送內政部警政署
    刑事警察局以指紋特徵點比對法、指紋電腦比對法鑑定結果
    ，發現其中編號B指紋1枚與該局檔存被告指紋卡之左食指指
    紋相符之情，有現場勘察採證照片（警卷第17-27頁）、內
    政部刑事警察局108年5月10日刑紋字第1080033313號鑑定書
    暨附件指紋卡片（見警卷第11至16頁）等資料在卷可佐，是
    此部分之事實，應堪認定。
  ㈡前揭臺南市政府警察局第二分局勘察採證，在遭竊車輛左前方
    車門外門把附近處採獲指紋3枚（編號A、B、C），其中編號C
    特徵不足（警卷第27頁），該分局前於103年10月29日即送
    請内政部警政署刑事警察局比對，惟未發現相符者；復於10
    9年12月20日臺南市市政府警察局將先前未比中之指紋案件
    ，再次送請内政部警政署刑事警察局比對，方才比對出與盧
    興東指紋相符等節，有臺南市政府警察局第二分局110年10
    月10日南市警二偵字第1100515139號函暨所附內政部警政署
    刑事警察局103年12月2日刑紋字第1038001678號鑑定書在卷
    可稽（本院卷第87至91頁），該鑑定書內容略為：送鑑可資
    比對指紋1枚(編號B)，經排除所附被害人指紋後，輸入指紋
    電腦比對確認結果，未發現相符者；編號A指紋，因紋線欠
    清晰、特徵點不足，無法比對等語。足認本案採獲之指紋3
    枚，於103年12月2日送鑑定結果，編號B指紋，未發現相符
    者，編號A指紋，因紋線欠清晰、特徵點不足，無法比對。
　㈢證人即被害人張惟喬於警詢時證稱：我今天（26日）從仁德
    區太子路的工廠，開老闆的AHX-9870號自用小貨車到中西區
    郡西路38號製冰的店面要買冰載冰，我大約11時20分左右下
    車，將自用小貨車停在郡西路40號旁，我上車當時大約是11
    時40分左右，開駕駛座的門入内後，便發現放在副駕駛座座
    位上的財物遭竊，所以我離開車大約20分左右。我離開車時
    ，車門沒有鎖，駕豉座上的玻璃是開的到底，我沒有將玻璃
    拉上。(你停放車輛時，有無發現附近有無可疑之人？)沒有
    特別留意。(你停放的地點有無裝設監視器？)沒有監視器等
    語（警卷第7-9頁）。可知被害人當日係自仁德區太子路的
    工廠出發至郡西路40號旁，該失竊地點處並未裝設監視器，
    亦即沒有直接證據得證明本案公訴意旨所指之竊盜犯行為何
    人所為，另現場採集之指紋3枚係何時留在車門外亦無從確
    定，另有指紋2枚無法比對，則是否能遽此認定被告為單一
    涉嫌人，非無疑問。
  ㈣本案車輛停在道路上，在左前方車門外留下指紋之情況很多，並非一旦在車門外經採集並比對出指紋，即得認該指紋之所有人有何涉案之必然性，是縱然本案犯罪現場之車輛左前方車門外之門把附近處採集之指紋，經比對結果與被告之指紋相符，僅得認定該指紋確實為被告所有，但無法據此認定本案竊盜犯行為被告所為。
五、綜上所述，本案依公訴人所舉各項證據方法，尚無法證明被
    告確有為本案犯行，即無法使本院達於確信被告有觸犯刑法
    竊盜罪之程度，揆諸前揭法條及說明，應諭知被告無罪之判
    決，以昭審慎。
據上論斷，應依刑事訴訟法第301條第1項前段，判決如主文。
本案經檢察官許家彰提起公訴，檢察官洪欣昇到庭執行職務。
中　　華　　民　　國　　110 　年　　11　　月　　22　　日
　　　　　　　　　刑事第十三庭  法　官　王惠芬
以上正本證明與原本無異。
如不服本判決應於收受送達後20日內向本院提出上訴書狀，並應
敘述具體理由。其未敘述上訴理由者，應於上訴期間屆滿後20日
內向本院補提理由書(均須按他造當事人之人數附繕本)「切勿逕
送上級法院」。告訴人或被害人如對於本判決不服者，應具備理
由請求檢察官上訴，其上訴期間之計算係以檢察官收受判決正本
之日期為準。
　　　　　　　　　　　　　　　　書記官　陳杰瑞
中　　華　　民　　國　　110 　年　　11　　月　　22　　日